【裁判字號】    88,上易,5255
【裁判日期】    890223
【裁判案由】    傷害
【裁判全文】
臺灣高等法院刑事判決                          八十八年度上易字第五二五五號
    上  訴  人  臺灣桃園地方法院檢察署檢察官
    被      告  甲○○
右上訴人因被告傷害案件，不服臺灣桃園地方法院八十七年度易字第三五０八號，中
華民國八十八年四月十四日第一審判決（起訴案號：臺灣桃園地方法院檢察署八十七
年度偵字第一六六一八號）提起上訴，本院判決如左：
    主  文
原判決撤銷。
甲○○共同傷害人之身体，累犯，處有期徒刑肆月，如易科罰金以參佰元折算壹日。
    事  實
一、甲○○於民國八十六年間因傷害等案件，經法院判處有期徒刑四月及拘役十日，
    得易科罰金確定，於八十七年六月六日執行完畢，猶未悛悔，竟夥同三名姓名年
    籍不詳之成年男子，基於普通傷害之犯意，於八十七年六月二十八日十三時許，
    在桃園縣桃園市○○路三二號一樓之麵攤，分持酒瓶及徒手毆打乙○○，致乙○○受有頭部及胸部鈍挫傷、下唇裂傷一．五Ｘ一Ｘ一公分、上列牙齒斷裂等傷害
    。
二、案經被害人乙○○訴由桃園縣警察局報請臺灣桃園地方法院檢察署檢察官偵查起
    訴。
    理  由
一、訊據被告矢口否認前揭犯行，辯稱伊當時係與案外人丙○○爭吵並發生拉扯，伊
    與告訴人素不相識，並無夥同他人毆打告訴人云云。惟查：
１、其事已據告訴人於警偵訊時、原審及本院指訴歷歷，且有診斷證明書一件在卷可
    證。
２、告訴人於本院訊問時指稱：「我與丙○○在桃園市○○路文昌公園走走，遇到甲○○一人，黃要我在一旁他要與許說話，我沒注意談話內容，後來被告接著帶我
    們去民權路三十二號一樓麵攤吃麵，在吃麵時許某與黃某講話講不對頭，同時有
    三人從店外進來，甲○○拿酒瓶故意丟擲在牆壁，黃某就跑掉，剩我一人在麵攤
    ，被告用拳頭打我的臉，另外三人從我後面打我，有用瓶子。」等語（見本院八
    十八年十二月十六日訊問筆錄）。雖告訴人與被告互不相識，被告毆打告訴人之
    動機何在，不無疑義。惟查被告於原審供稱：「（八十七年六月二十八日下午一
    時多，有無在桃園市○○路三十二號一樓麵攤與人發生衝突？）有。」、「（當
    時有無帶人打傷乙○○？）當時與我發生衝突之人叫『阿源』者（指丙○○）。
    」、「（有無將『阿源』打傷？）沒有。」等語（見原審卷第四十頁），及「（
    當時有無帶人至現場？）只有我一人。」、「（你去找丙○○時，乙○○有無在
    場？）他與阿源一起來找我。」、「（你有無打傷丙○○或乙○○？）我與丙○○有衝突，但乙○○都在一旁沒有參與。」、「（乙○○如何受傷？）我不知道
    。」等語（見原審卷第四十五頁），依被告前開供詞，告訴人係與丙○○同來，
    而被告既於案發時在場與丙○○發生拉扯，被告與其餘共犯即有毆打與丙○○同
    行之告訴人之動機。
３、告訴人若要攀誣被告，本案既非重傷害罪，祇須造成可康復之傷害後，前往驗傷
    為已足，牙齒斷裂影響甚大，告訴人何須將自己上列牙齒打到斷裂程度？且被告
    與告訴人並無夙怨，復不相識，告訴人要無攀誣被告，致真兇逍遙法外之理。況
    被告於六十八年間因殺人未遂及傷害案，八十年間因妨害自由及傷害案，八十六
    年間因傷害等案，先後經法院判處罪刑確定，有本院被告全國前案紀錄表在卷可
    稽，其有漠視他人身体安全之記錄。是被告空言否認，殊無可採。
４、關於被告係夥同幾人毆打告訴人，告訴人於警訊及原審指訴之記載有出入，經本
    院針對此點詳詢告訴人，查明被告係夥同三人毆打告訴人，業據告訴人於本院訊
    問時指述綦詳（見本院八十八年十二月十六日訊問筆錄）。又究竟係被告抑其同
    夥持酒瓶毆打告訴人，告訴人於警偵訊時、原審及本院雖指訴不一，惟告訴人頭
    部曾遭打擊，有診斷證明書在卷可參，就此細節問題雖指訴不明確，甚而前後有
    所出入，惟此乃頭部遭毆擊，或遭多人毆擊者指訴時所常見，非可據此認告訴人
    指訴不實。且關於告訴人係遭被告同夥以酒瓶及徒手毆打成傷之事實，告訴人先
    後之指訴並無不同。
５、又原審以告訴人時隔二日始往驗傷，且「上開傷勢亟需縫合治療，能否拖延至兩
    日後始就醫治療，已茲可疑，況苟係被告與同夥三、四名成年男子分持酒瓶合力
    毆打告訴人乙○○，衡諸常情其應遍體麟傷，豈會僅有如此之傷勢而已？」云云
    ，而質疑診斷證明書之證據能力。惟查告訴人之診斷證明書就皮膚創口部分僅載
    下唇裂傷一．五Ｘ一Ｘ一公分一處，而此部分創口係屬小傷，並非不能自行處理
    ，並拖延二日就醫，而告訴人其餘傷勢中，未見有血流不止創口之情形，亦非不
    能延後二日就醫。又被告夥同三人毆打，有以酒瓶，有徒手，出手不久，告訴人
    即遭毆擊倒地，即未再下重手，非必造成遍体麟傷之結果，原審之論斷徒憑臆測
    ，不足為訓。
６、至告訴人因找不到丙○○而於本院訊問時臆測丙○○與被告就本案傷害犯行，有
    犯意之聯絡與行為之分擔乙節，因並無證據可資證明，且證人丙○○經傳拘未果
    ，已屬無從查證，併此敘明。
７、綜上而論，本案事證明確，被告犯行洵堪認定。
二、核被告所為，係犯刑法第二百七十七條第一項之傷害罪。被告與姓名不詳之三名
    成年男子間，有犯意之聯絡與行為之分擔，為共同正犯。被告於八十六年間因傷
    害等案件，經法院判處有期徒刑四月及拘役十日，得易科罰金確定，於八十七年
    六月六日執行完畢，有本院被告全國前案紀錄表附卷可稽，於五年以內再犯本案
    有期徒刑以上之罪，為累犯，應依法加重其刑。
三、原審諭知被告無罪，顯有未洽。公訴人以原判決認事用法俱有違誤，提起上訴，
    為有理由，自應由本院予以撤銷改判。爰審酌被告有犯罪前科，素行不良；甫因
    傷害案件經執行完畢，即於同月毆打素無怨隙且原不相識之告訴人；又否認犯行
    ，非但不交待共犯姓名住居所及毆打告訴人之緣由，復未與告訴人達成和解，其
    犯罪後之態度不佳等一切情狀，量處如主文第二項所示之刑，並諭知易科罰金之
    折算標準，以示懲儆。
據上論斷，應依刑事訴訟法第三百六十九條第一項前段、第三百六十四條、第二百九
十九條第一項前段，刑法第二十八條、第二百七十七條第一項、第四十七條、第四十
一條，罰金罰鍰提高標準條例第一條前段、第二條，判決如主文。
本案經檢察官蔡茂松到庭執行職務。
中      華      民      國    八十九    年    二    月      二十三      日
                              臺灣高等法院刑事第二十四庭
                                  審判長法  官  帥嘉寶
                                        法  官  李世貴
                                        法  官  聶齊桓
不得上訴
附錄：本判決論罪科刑法條全文
刑法第二百七十七條第一項


司法院資訊處製作；財團法人民間司法改革基金會備份。
